臺灣高雄地方法院刑事判決　　　　　　　　　　　　　九十三年度簡上字第七一號
　　上　訴　人　臺灣高雄地方法院檢察署檢察官
　　被　　　告　丙○○
右列上訴人因被告竊盜案件，不服臺灣高雄地方法院高雄簡易庭九十二年度簡字第四
五七五號中華民國九十二年十一月十二日第一審刑事簡易判決（聲請簡易判決處刑案
號：臺灣高雄地方法院檢察署九十二年度偵字第二○九六六號），提起上訴，及移
併案（臺灣台南地方法院檢察署九十二年度偵字第一二二八一號），本院管轄之第二
審合議庭認不得以簡易判決處刑，改依通常程序審理，並自為第一審判決如左：
    主  文
原判決撤銷。
丙○○連續攜帶兇器竊盜，處有期徒刑捌月。扣案之Ｔ字扳手及Ｌ型扳手各壹支均沒
收。
    事  實
一、丙○○意圖為自己不法之所有，並基於概括犯意，先於民國九十二年十月九日晚
    間十一時許，持其所有客觀上對人體生命安全構成威脅、足供兇器使用之Ｔ字扳
    手，在高雄縣岡山鎮○○路二六九巷內，撬開甲○○所有車號ＵＸ－三三六一號
    自小客車之車門，再以該扳手轉動電源開關發動該車，而竊取該車及甲○○置於
    車內之汽車行照、身分證及駕駛執照共四張，得手後將該車供己代步使用，而於
    同年十月十四日晚間十時三十分許，駕駛上開車輛行經國道三號高速公路南向三
    五七公里即關廟交流道附近，為警查獲，並扣得上開Ｔ字扳手一支。丙○○復於
    九十二年十月二十八日凌晨一時許，持自製之客觀上對人體生命安全具有危險、
    足供兇器使用之Ｌ型扳手，在台南縣六甲鄉○○路六一四號前，撬開乙○○所有
    車號ＲＫ－八五九八號自小客車之車門，再以該扳手轉動電源開關發動該車而竊
    取之，得手後供己作為交通工具使用，嗣於同年十一月十日中午十二時二十分許
    ，在台南縣楠西鄉○○村○○路一一○號前為警查獲，並在丙○○前揭竊得之贓
    車上扣得其所有供竊車使用之Ｌ型扳手一支。
二、案經內政部警政署國道公路警察局第八警察隊移送臺灣高雄地方法院檢察署檢察
    官偵查後聲請簡易判決處刑及移送併辦。
    理  由
一、訊據被告丙○○對於右揭時地連續二次持扳手竊盜之事實均供認不諱，核與被害
    人甲○○、乙○○於警詢時指述失竊之情節相符，且有贓物認領保管單、扣押物
    品暫行保管單、車輛協尋電腦輸入單各一紙及車輛竊盜資料個別查詢報表二紙附
    卷可稽，復有扣案之Ｔ字扳手及Ｌ型扳手各一支可資佐證，故被告上開自白核與
    事實相符。本案事證明確，被告犯行洵堪認定。
二、按刑法第三百二十一條第一項第三款之攜帶兇器竊盜罪，係以行為人攜帶兇器竊
    盜為其加重條件，此所謂之兇器，其種類並無限制，凡客觀上足以對人之生命、
    身體、安全構成威脅，具有危險性之兇器均屬之，且祇須行竊時攜帶此種具有危
    險性之兇器為已足，並不以攜帶之初有行兇之意圖為必要（最高法院七十九年臺
    上字第五二五三號判例意旨參照）。查被告二次持以行竊被害人車輛之Ｔ字扳手
    及Ｌ型扳手，均係金屬製成，且質地堅硬銳利，業經本院調取勘驗無訛，足以撬
    開車門，如持以揮刺，客觀上顯然對人之生命、身體安全構成威脅，自屬兇器。
    是核被告所為，均係犯刑法第三百二十一條第一項第三款之攜帶兇器竊盜罪。又
    被告先後二次加重竊盜犯行，時間緊接，觸犯構成要件相同之罪名，顯係基於概
    括犯意反覆為之，應依連續犯之規定論以一罪，並依法加重其刑。公訴人雖未就
    被告於九十二年十月二十八日行竊車號ＲＫ－八五九八號車輛之犯行（即移送併
    案部分）起訴，惟此部分事實與起訴部分具有連續犯之裁判上一罪關係，為起訴
    效力所及，基於審判不可分原則，本院仍應併予審究。
三、被告犯罪事證既明，原審法院據以論罪科刑，固非無見。惟查，原判決未及就被
    告前揭移送併案之竊盜犯行一併審判，尚有未洽，公訴人提起上訴指摘原判決不
    當，即有理由，原判決既有上開可議之處，自應由本院予以撤銷改判。爰審酌被
    告曾因犯竊盜罪及違反麻醉藥品管理條例案件，經臺灣台南地方法院分別判處有
    期徒刑三年、八月確定，嗣接續執行於八十七年五月二十七日縮刑假釋出監，而
    於八十七年八月二十二日執行完畢之事實，有臺灣高等法院被告全國前案紀錄表
    在卷可按，其仍不知警惕，竟貪圖私利，而竊取他人之車輛（惟不構成累犯），
    缺乏尊重他人財產權之觀念，且被告持以行竊之扳手等兇器，危及他人之人身安
    全，惟念及被告犯後已坦認犯行，並有悔悟之意，復考量其所竊之車輛價值非鉅
    等一切情狀，量處如主文第二項所示之刑，以資懲儆。
四、又扣案之Ｔ字扳手及Ｌ型扳手各一支，均係被告所有供竊盜所用之物，業經被告
    供明在卷，爰依刑法第三十八條第一項第二款之規定，併予宣告沒收。
五、末按檢察官聲請以簡易判決處刑之案件，經法院認為有第四百五十一條之一第四
    項但書之情形者，應適用通常訴訟程序審判之，刑事訴訟法第四百五十二條定有
    明文；且對於簡易判決之上訴，準用刑訴法第三編第一章及第二章之規定，管轄
    第二審之地方法院合議庭受理簡易判決上訴案件，應依通常程序審理。其認案件
    有刑訴法第四百五十二條之情形者，應撤銷原判決，逕依通常程序為第一審判決
    ，法院辦理刑事訴訟簡易程序案件應行注意事項第十四項亦有規定。本件檢察官
    就被告加重竊盜犯行聲請簡易判決處刑，然經本院審理後，認被告尚有其他具裁
    判上一罪關係即併案竊盜部分之事實，本院認不宜量處六月以下之有期徒刑，足
    認檢察官之聲請簡易判決處刑為不適當，致有刑事訴訟法第四百五十一條之一第
    四項但書第二款之情形，依照前揭規定，原審適用簡易處刑程序，於法尚難謂合
    ，應由本院合議庭逕依通常程序審理後，自為第一審判決，附此敘明。
據上論斷，應依刑事訴訟法第四百五十五條之一第一項、第三項、第四百五十二條、
第三百六十九條第一項前段、第三百六十四條、第二百九十九條第一項前段，刑法第
五十六條、第三百二十一條第一項第三款、第三十八條第一項第二款，判決如主文。
本案經檢察官詹美玲到庭執行職務。
中      華      民      國      九十三      年    五    月    三十一    日
                                  臺灣高雄地方法院刑事第八庭
                                      審判長法  官   陳樹村
                                            法  官   林意芳
                                            法  官   吳俊龍
右正本證明與原本無異。
如不服本判決，應於判決送達後十日內，向本院提出上訴狀。
                                            書記官   許麗珠
中      華      民      國      九十三      年    六    月       一     日
附錄本案論罪科刑法條全文：
刑法第三百二十一條
犯竊盜罪而有左列情形之一者，處六月以上、五年以下有期徒刑：
一  於夜間侵入住宅或有人居住之建築物、船艦或隱匿其內而犯之者。
二  毀越門扇、牆垣或其他安全設備而犯之者。
三  攜帶兇器而犯之者。
四  結夥三人以上而犯之者。
五  乘火災、水災或其他災害之際而犯之者。
六  在車站或埠頭而犯之者。
前項之未遂犯罰之。
